臺灣彰化地方法院刑事判決　　　　　　　　　　　　九十二年度訴字第一三三六號
　　公　訴　人　臺灣彰化地方法院檢察署檢察官
　　被　　　告　甲○○
右列被告因違反槍砲彈藥刀械管制條例案件，經檢察官提起公訴（九十二年度偵字第
三六四二號），本院判決如左：
        主  文
甲○○共同未經許可，持有可發射子彈具有殺傷力之改造手槍，累犯，處有期徒刑壹
年肆月，併科罰金新臺幣肆萬元，罰金如易服勞役，以新臺幣玖佰元即銀元佰元折
算壹日。扣案之仿ＢＥＲＥＴＴＡ廠八四型半自動手槍製造之玩具手槍換裝土造金屬
槍管而成之改造手槍壹枝（槍枝管制編號0000000000號）、土造子彈壹顆
（具直徑九ｍｍ金屬彈頭）均沒收之。
        事  實
一、甲○○（原名蔡添壽，前曾於民國八十八年四月十八日，因違反毒品危害防制條
    例案件，經本院判處有期徒刑九月確定，入監後已於八十九年三月十五日執行完
    畢）於九十二年一月初某日晚間，駕駛車牌號碼不詳之車輛，搭載真實姓名不詳
    、綽號「杜龜」之成年男性友人前往臺中市○○○○道附近乘坐遊覽車之途中，
    於上開綽號「杜龜」之友人在車上出示內裝有其未經許可而持有之可發射子彈、
    具殺傷力之仿ＢＥＲＥＴＴＡ廠八四型半自動手槍製造之玩具手槍換裝土造金屬
    槍管而成之改造手槍一枝（槍枝管制編號0000000000號）、土造子彈
    二顆（均具直徑九ｍｍ金屬彈頭）之黑色帆布手提包一個，並稱：手提包內有槍
    （彈），現警方查得很緊等語，要求甲○○先行載其一起前往藏放前揭槍、彈之
    際，詎甲○○明知上開槍、彈係「杜龜」未經許可而持有之列管槍、彈，竟與「
    杜龜」共同基於未經許可、持有前開槍、彈之犯意聯絡，應允「杜龜」之請求，
    以由甲○○駕車載送「杜龜」至臺中市○○○○道陸橋下方之水管內藏放前開槍
    、彈之方式，共同將上開槍、彈持往臺中市○○○○道陸橋下方之水管內藏放。
    嗣於九十二年四月十四日，在臺灣雲林戒治所執行強制戒治中之甲○○，因另案
    為警借提時，於有偵查犯罪職權之機關或個人發覺其犯罪前，自動向警方坦承上
    情而自首，且主動接受裁判；復於九十二年四月二十四日下午三時四十分許，帶
    同警方前往前開臺中市○○○○道陸橋下方水管內起獲上開仿ＢＥＲＥＴＴＡ廠
    八四型半自動手槍製造之玩具手槍換裝土造金屬槍管而成之改造手槍一枝（槍枝
    管制編號0000000000號）及土造子彈二顆（均具直徑九ｍｍ金屬彈頭
    ，其中一顆於鑑驗時經取樣試射）扣案，而報繳其持有之全部槍、彈。
二、案經彰化縣警察局溪湖分局報請臺灣彰化地方法院檢察署檢察官偵查起訴。
        理  由
一、訊據被告甲○○固坦承於右揭時、地，載送綽號「杜龜」之友人前往臺中市○○
    ○○道陸橋下方之水管內藏放扣案之槍、彈等情不諱，然矢口否認涉有何右揭犯
    行，辯稱：伊當時不知「杜龜」藏的是槍、彈云云。惟查：（一）右揭事實，業
    據被告於警詢及偵訊時供述綦詳，又證人即親自聽聞被告自首供述案情之員警莊
    宙水於本院審理時到庭結證稱：被告當時向其稱，在車上「杜龜」有告訴他要去
    藏的是槍等語，再證人即承辦員警洪斗山於本院審理時亦結證稱：在起槍之前，
    被告告訴我，「杜龜」跟他說有一包槍要去藏，被告就載「杜龜」去藏槍等語，
    是被告於載送「杜龜」前往臺中市○○○○道陸橋下方之水管內藏放扣案之槍、
    彈之際，確實知悉「杜龜」欲藏放之物品係屬列管槍（彈），被告於警詢及偵訊
    時之供述堪認為真實而為可信；被告嗣於本院審理時空言辯稱：伊不知「杜龜」
    要藏放之物品係槍、彈云云，顯係事後卸責之詞，無可採信。（二）又扣案之槍
    枝（係仿ＢＥＲＥＴＴＡ廠八四型半自動手槍製造之玩具手槍換裝土造金屬槍管
    而成之改造手槍一枝，槍枝管制編號0000000000號）及土造子彈二顆
    （具直徑九ｍｍ金屬彈頭），均屬具有殺傷力之列管槍、彈一節，有內政部警政
    署刑事警察局九十二年五月二十六日刑鑑字第０九二０００八０一四六號槍彈鑑
    定書一份在卷可考。（三）再被告於本院審理時供稱：已無其他未經許可持有之
    槍、彈等語，且被告係於有偵查犯罪職權之機關或個人發覺其犯罪前，自動向警
    方坦承本件犯罪而自首，主動接受裁判，並報繳出扣案之槍、彈，已據證人即承
    辦員警洪斗山於本院審理時證述屬實，並有被告之警詢筆錄在卷可憑，雖被告於
    本院審理時否認知悉所藏放者為槍、彈一情，惟按所謂之自首，祇以犯人在犯罪
    未發覺之前，向該管公務員申告犯罪事實，而受裁判為已足，且自首者於自首後
    ，縱又為與自首時不相一致之陳述甚至否認犯罪，仍不能動搖其自首效力（最高
    法院七十年度臺上字第六八一九號判決意旨參照），是被告應符合槍砲彈藥刀械
    管制條例第十八條第一項所定自首並報繳其持有之全部槍、彈之情形，附予敘明
    。（四）此外，復有被告帶同警方起出扣案槍、彈之現場照片四幀在卷可稽，並
    有前開仿ＢＥＲＥＴＴＡ廠八四型半自動手槍製造之玩具手槍換裝土造金屬槍管
    而成之改造手槍一枝（槍枝管制編號0000000000號）及土造子彈二顆
    （均具直徑九ｍｍ金屬彈頭，其中一顆於鑑驗時經取樣試射）扣案可佐，本件事
    證明確，被告犯行洵堪認定。
二、核被告所為，係犯槍砲彈藥刀械管制條例第十一條第四項之未經許可，持有改造
    手槍罪及同條例第十二條第四項之未經許可，持有子彈罪。又被告與真實姓名不
    詳、綽號「杜龜」之成年男子間，有犯意聯絡與行為分擔，應論以共同正犯。又
    被告以一持有行為同時觸犯未經許可，持有改造手槍罪及未經許可，持有子彈罪
    ，為想像競合犯，應依刑法第五十五條規定，從一較重之未經許可，持有改造手
    槍罪處斷。再被告前曾於八十八年四月十八日，因違反毒品危害防制條例案件，
    經本院判處有期徒刑九月確定，入監後已於八十九年三月十五日執行完畢，有臺
    灣彰化地方法院檢察署刑案資料查註紀錄表、臺灣高等法院被告全國前案紀錄表
    各一份在卷可考，其於五年以內再犯本件有期徒刑以上之罪，為累犯，應依刑法
    第四十七條之規定加重其刑。另被告犯罪後，於有偵查犯罪職權之機關或個人發
    覺其犯罪前，自動向警方坦承犯行而自首，並報繳其持有之全部槍、彈，已詳述
    如前，應依槍砲彈藥刀械管制條例第十八條第一項規定減輕其刑（被告於本院審
    理時否認犯行，且有累犯情事，是本院認不宜免除其刑；又「對於未發覺之罪自
    首而受裁判者，減輕其刑。但有特別規定者，依其規定。」刑法第六十二條定有
    明文，而槍砲彈藥刀械管制條例第十八條第一項「犯本條例之罪自首，並報繳其
    持有之全部槍砲、彈藥、刀械者，減輕或免除其刑。」，係屬刑法第六十二條但
    書所定之特別規定，公訴人認被告應依刑法第六十二條前段之規定減輕其刑，容
    有誤會），前有依法加重、減輕之事由，並先加後減之。爰審酌被告之素行、犯
    罪之動機、目的、未經許可，持有改造手槍及子彈之手段、所持有槍、彈之數量
    、對社會治安尚未造成重大影響、惡性非重、所生危害非鉅及犯罪後之態度等一
    切情狀，量處如主文所示之刑，並就併科罰金部分諭知易服勞役之折算標準，以
    示懲儆。
三、扣案之仿ＢＥＲＥＴＴＡ廠八四型半自動手槍製造之玩具手槍換裝土造金屬槍管
    而成之改造手槍一枝（槍枝管制編號0000000000號）及土造子彈一顆
    （具直徑九ｍｍ金屬彈頭），均屬違禁物，均應依刑法第三十八條第一項第一款
    規定宣告沒收之。至扣案之另一顆土造子彈，經鑑驗機關試射後，僅剩餘彈殼，
    而失其子彈之結構及性能，不具殺傷力，堪認已非屬違禁物，爰不予宣告沒收之
    ，併此敘明。
據上論斷，應依刑事訴訟法第二百九十九條第一項前段，槍砲彈藥刀械管制條例第十
一條第四項、第十二條第四項、第十八條第一項，刑法第十一條前段、第二十八條、
第五十五條、第四十七條、第四十二條第二項、第三十八條第一項第一款，罰金罰鍰
提高標準條例第二條，現行法規所定貨幣單位折算新臺幣條例第二條，判決如主文。
本案經檢察官林鈴淑到庭執行職務
中      華      民      國    九十三    年      一      月    二十    日
                                臺灣彰化地方法院刑事第二庭
                                    審判長法官  李  水  源
          法      官  黃  齡  玉
                                    法      官  李  雅  俐
右正本證明與原本無異。
如不服本判決，應於判決送達後十日內，向本院提出上訴狀（須附繕本）。
                                    法院書記官  陳  秀  娟
中      華      民      國    九十三    年      一      月    二十七  日
附錄論罪科刑法條：
槍砲彈藥刀械管制條例第十一條第四項：
未經許可，持有、寄藏或意圖販賣而陳列第一項所列槍砲者，處一年以上七年以下有
期徒刑，併科新臺幣七百萬元以下罰金。
槍砲彈藥刀械管制條例第十二條第四項：
未經許可，持有、寄藏或意圖販賣而陳列子彈者，處五年以下有期徒刑，併科新臺幣
三百萬元以下罰金。
